臺灣苗栗地方法院民事判決  九十一年度親字第一八號
    原      告    丙○○
    被      告    乙○○
    兼      右    甲○○
右當事人間否認婚生子女事件，本院判決如左：
    主    文
確認被告乙○○非原告之婚生女。
訴訟費用由被告負擔。
    事    實
甲、原告方面：
一、聲明：如主文所示。
二、陳述：原告與被告甲○○原為夫妻關係，惟因感情不睦，自民國八十五年五月間
    起即未共同生活，雙方並於八十六年一月十七日為離婚登記，嗣被告甲○○於同
    年七月四日與訴外人徐木亮結婚，並於當月十二日產下被告乙○○，因其出生時
    間回溯受胎期間，仍在原告與被告甲○○婚姻關係存續中，乃登記為原告之女，
    實則被告乙○○應係被告甲○○與徐木亮所生。迄被告甲○○前於九十一年間對
    原告以鈞院該年度親字第九號提起確認親子關係不存在訴訟，原告始知悉被告乙
    ○○出生之事，為此請求確認被告乙○○非原告之婚生女。
三、證據：提出被告戶籍謄本一份。
乙、被告甲○○方面：
一、聲明：同意原告之請求。
二、陳述：被告乙○○之生父應為徐木亮，確非被告甲○○自原告受胎所生之女，被
    告甲○○曾以鈞院九十一年度親字第九號提起確認原告與被告乙○○親子關係不
    存在之訴訟，起訴後原告收到開庭通知始知上情。
三、證據：提出財團法人長庚紀念醫院親子鑑定報告一份。
    理    由
一、原告主張：其與被告甲○○原為夫妻關係，惟自八十五年五月間起即未共同生活
    ，雙方並於八十六年一月十七日為離婚登記，嗣被告甲○○於同年七月四日與訴
    外人徐木亮結婚，並於當月十二日產下被告乙○○，因其出生時間回溯受胎期間
    ，仍在原告與被告甲○○婚姻關係存續中，乃登記為原告之女，實則被告乙○○
    應係被告甲○○與徐木亮所生。迄被告甲○○前於九十一年間對原告以本院該年
    度親字第九號提起確認親子關係不存在訴訟，原告始知悉被告乙○○出生之事，
    為此請求確認被告乙○○非原告之婚生女等語。被告甲○○則以：被告乙○○之
    生父應為徐木亮，確非其自原告受胎所生之女，其曾於本院提起上開確認親子關
    係不存在之訴訟，原告於起訴後收到開庭通知書始知上情，同意原告之請求等語
    。
二、原告主張其與被告甲○○原為夫妻關係，於八十六年一月十七日為離婚登記，嗣
    被告甲○○於同年七月四日與訴外人徐木亮結婚，並於當月十二日產下被告乙○
    ○，且登記為原告之女等事實，業據其提出戶籍謄本一份為證，並為被告所不爭
    執，堪信原告此部分之主張為真實。
三、按從子女出生日回溯第一百八十一日起至第三百零二日止為受胎期間；妻之受胎
    ，係在婚姻關係存續中者，推定其所生子女為婚生子女；又受此推定之婚生子女
    ，如夫妻之一方能證明妻非自夫受始者，得提起否認之訴，民法第一千零六十二
    條第一項、第一千零六十三條分別定有明文。
四、本件經被告甲○○、乙○○、訴外人徐木亮三人自行前往財團法人長庚紀念醫院
    就其有無親子血緣關係進行鑑定結果，該醫院所出具鑑定報告略以：不能排除徐
    木亮與乙○○之親子關係，親子關係概率達百分之九九．九九九九，徐木亮是乙
    ○○的親生父親之假設於實務上可以證實等語，有該院九十年九月八日Ｐ一二一
    九號親子鑑定報告乙份在卷可稽；而被告甲○○則同意原告之請求，並表示被告
    乙○○之生父應為徐木亮，確非原告之婚生女等語，堪信原告前開主張為真實。
    本件被告乙○○之受胎期間雖在原告與被告甲○○婚姻關係存續中，推定為被告
    甲○○與原告之婚生子女，惟依上開說明，被告乙○○既非被告甲○○自原告受
    胎所生，原告依前揭法條之規定，提起否認婚生子女之訴，請求確認被告乙○○
    非原告之婚生女，即有理由，應予准許。
五、據上論結，本件原告之訴為有理由，依民事訴訟法第七十八條、第八十五條第一
    項前段，判決如主文。
中      華      民      國    九十一    年     五     月      三十一    日
                                  臺灣苗栗地方法院民事庭
~B法      官  邱光吾
右為正本係照原本作成。
如對本判決上訴，須於判決送達後二十日內向本院提出上訴狀。
~B法院書記官  籃營昌
中      華      民      國    九十一    年     五     月      三十一    日
